臺灣臺中地方法院刑事判決　　　　　　　　　　　　　九十年度訴字第二四五八號
　　公　訴　人　台灣台中地方法院檢察署檢察官
　　被　　　告　甲○○
右列被告因毒品危害防制條例案件，經檢察官提起公訴（九十年度毒偵字第四三二二
號），及同署檢察官移送併辦（九十一年度毒偵字第七二三號），本院判決如左：
    主  文
甲○○連續施用第一級毒品，處有期徒刑壹年。扣案之黑色皮包壹只（內含杓子拾壹
支、橡皮管壹條、注射針筒陸支、分裝袋壹包、葡萄糖壹小包、不明藥物壹包）均沒
收；又連續施用第二級毒品，處有期徒刑柒月。應執行有期徒刑壹年伍月。扣案之黑
色皮包壹只（內含杓子拾壹支、橡皮管壹條、注射針筒陸支、分裝袋壹包、葡萄糖壹
小包、不明藥物壹包）均沒收。
    事  實
一、甲○○前於民國（下同）八十七年間，因施用毒品案件，經依本院裁定送觀察、
    勒戒後，認有繼續施用毒品傾向，再經本院裁定送強制戒治期滿，由台灣台中地
    方法院檢察署檢察官於八十八年九月十八日以八十八年度戒毒偵字第四九號不起
    訴處分確定。詎仍不知悔改，基於概括之犯意，自九十年六月間某日起至九十年
    六月二十九日止，及自九十一年一月間某日起至九十一年二月二十五日止，在台
    中縣潭子鄉嘉仁村敬業新城十九號之二住處等處所，以將海洛因摻入香煙內，或
    將海洛因摻入水中溶解後注射等方式，連續施用第一級毒品海洛因多次；又另行
    基於概括之犯意，自九十年六月間某日起至同年六月二十九日止，及自九十一年
    一月間某日起至九十一年二月二十五日止，在台中縣潭子鄉嘉仁村敬業新城十九
    號之二住處等處所，以將安非他命置於吸食器內燒烤，吸其霧化氣體之方式，連
    續施用第二級毒品安非他命多次。嗣分別於九十年六月二十九日，經警持台灣台
    中地方法院檢察署檢察官核發之搜索票，在台中縣潭子鄉嘉仁村敬業新城十九號
    之二住處搜索查獲，並扣得注射針筒七支、夾鏈袋一包（業經本院以九十年毒聲
    字第四九○九號裁定送強制戒治）；另於九十一年二月二十六日十九時三十分許
    ，在台中縣大勇街六號查獲，並其所有之扣得黑色皮包乙只（內含杓子十一支、
    橡皮管一條、注射針筒六支、分裝袋一包、葡萄糖一小包及不明藥物一包）。
二、案經台中縣警察局烏日分局報告臺灣臺中地方法院檢察署檢察官偵查起訴，及台
    中縣警察局移送同署檢察官移送併辦。
    理  由
一、訊據被告甲○○對右揭事實坦承不諱，另被告於九十年六月二十九日、九十一年
    二月二十六日為警查獲時所採集之尿液，經送台中縣衛生局及衛生署豐原醫院檢
    驗結果，均確呈嗎啡及安非他命陽性反應，有台中縣衛生局檢驗尿水報告書二紙
    及衛生署豐原醫院檢驗報告乙紙在卷可憑，足見被告自白確與事實相符。又被告
    前經觀察、勒戒後，認有繼續施用毒品傾向，經送強制戒治期滿，業經臺灣臺中
    地方法院檢察署檢察官不起訴處分確定，有臺灣臺中地方法院檢察署刑案資料查
    註紀錄表在卷足參。本件事證明確，被告犯行洵堪認定，應予依法論科。
二、按被告甲○○前因施用毒品案件，業經強制戒治期滿不起訴處分確定，其再犯施
    用第一級、第二級毒品部分，係屬二犯，不適用先行裁定送觀察、勒戒之規定，
    而應逕予論罪科刑。是核被告所為，係犯毒品危害防制條例第十條第一項施用第
    一級毒品罪、同條第二項施用第二級毒品罪。被告為施用海洛因、安非他命而持
    有海洛因、安非他命之低度行為，各已為施用之高度行為所吸收，爰均不另論罪
    。被告先後多次施用第一級毒品海洛因、第二級毒品安非他命之犯行，均時間緊
    接，且觸犯構成要件相同之罪，顯係基於概括犯意反覆為之，爰分別依刑法第五
    十六條連續犯之規定，論以一罪，並均加重其刑。另被告於九十一年一月間某日
    起至九十一年二月二十五日止施用第一、二級毒品部分，雖未據公訴人起訴，但
    與公訴人已起訴並經論罪之部分均具有連續犯之關係，屬裁判上一罪，本院自得
    併予審理。再被告所犯施用第一級毒品罪、施用第二級毒品罪二罪之間，犯意各
    別，行為互殊，應予分論併罰。爰審酌被告品性不良，前因施用毒品犯行，甫經
    觀察、勒戒，並送強制戒治期滿後為不起訴處分，竟猶故態復萌，再施用毒品海
    洛因及安非他命不輟，無視於毒品對於自身健康之戕害及國家對於杜絕毒品犯罪
    之禁令，惡性非輕，然被告犯後坦承犯行，顯見其尚有悔意等一切情狀，量處如
    主文所示之刑，並定其應執行刑，以示懲儆。
三、至扣案之黑色皮包一只（九十一年二月二十六日查獲，內含杓子十一支、橡皮管
    一條、注射針筒六支、分裝袋一包、葡萄糖一小包及不明藥物一包），其中不明
    藥物之一包（九十一年二月二十六日查獲），經送法務部調查局鑑定結果，並未
    發現任何法定毒品成分，非屬違禁物，有該局九十一年五月二十八日調科壹字第
    一二○○一一六一○號通知書乙紙在卷可憑。而被告雖矢口否認上開物品係其所
    有，用供其犯罪所用之物，惟在場之證人王建業、鄭永發均於警訊中明確指認：
    該黑色皮包係被告所有（見偵查卷十八頁正面、第二十頁正面）等語，且被告於
    本院審理時坦承：其有以注射之方式施用海洛因等語，核與所查獲之物品亦相符
    合，是該上開物品應係被告所有，用供其施用第一級海洛因之用無訛，是上開物
    品均依刑法第三十八條第一項第二款宣告沒收；至扣案之注射針筒七支、夾鏈袋
    一包（九十年六月二十九日查獲），被告否認該等物品係其所有，且查無其他證
    據足資證明確係被告所有，是就此部分均不予以沒收，併此敘明。
據上論斷，應依刑事訴訟法第二百九十九條第一項前段，毒品危害防制條例第十條第
一項、第二項、第二十三條第二項，刑法第十一條前段、第五十六條、第五十一條第
五款、第三十八條第一項第二款，判決如主文。
中      華民      國      九十一      年      七      月  二十四  日
                                     臺灣臺中地方法院刑事第六庭
                                         法  官  劉  麗  瑛
右正本證明與原本無異。
如不服本判決，應於送達後十日內向本院提出上訴狀（須附繕本），上訴於台灣高等
法院台中分院。
                                         書記官
中      華      民      國      九十一      年      七      月  二十四  日
附錄論罪科刑法條
毒品危害防制條例第十條
施用第一級毒品者，處六月以上五年以下有期徒刑。
施用第二級毒品者，處三年以下有期徒刑。
